臺灣臺中地方法院民事裁定
 111年度家暫字第49號
聲  請  人  黃志剛  
相  對  人  李逢春  

上列當事人間聲請暫時處分事件，本院裁定如下：
    主  文
一、於本院111年度家補字第581號監護宣告事件裁判確定或終結
    前，相對人所有如附表所示之不動產，不得為移轉讓與、設
    定負擔及其他處分行為。
二、聲請程序費用由相對人負擔。
    理  由
一、按法院就已受理之家事非訟事件，除法律別有規定外，於本
    案裁定確定前，認有必要時，得依聲請或依職權命為適當之
    暫時處分。第一項暫時處分，得命令或禁止關係人為一定行
    為、定暫時狀態或為其他適當之處置，家事事件法第85條第
    1項前段、第3項分別定有明文。又按暫時處分，非有立即核
    發，不足以確保本案聲請之急迫情形者，不得核發，家事非
    訟事件暫時處分類型及方法辦法第4條亦有明文。而依該條
    之立法說明「暫時處分旨在確保本案聲請之實現，並非取代
    本案聲請。因此僅於急迫情形下，方得核發暫時處分」。再
    按「法院受理本法第164條第1項第1款監護宣告事件後，於
    為監護宣告或本案裁定確定前，得為下列之暫時處分：㈠、
    命關係人支付應受監護宣告人維持適當生活及醫療所需之各
    項必要費用。㈡、命關係人協助使受監護宣告人就醫所必要
    之一切行為。㈢、禁止關係人處分應受監護宣告人之財產。㈣
    、保存應受監護宣告人財產所必要之行為。㈤、其他法院認
    為適當之暫時性舉措。法院核發前項暫時處分，應審酌應受
    監護宣告人之最佳利益。」，亦為家事非訟事件暫時處分類
    型及方法辦法第16條所明定。
二、聲請意旨略以：相對人於因躁鬱症、健忘症在吳英偉診所就
    醫10餘年，於民國110年7月間則因譫妄症在中國醫藥大學附
    設醫院神經部診治，又於同年12月7日因傷開刀治療，並於1
    11年1月3日出院返家休養。此外，相對人因前開疾病經送醫
    治療均不見起色，聲請人業已依法聲請裁定相對人為受監護
    宣告之人，現由鈞院以111年度家補字第581號監護宣告事件
    審理中。又相對人有如附表所示之不動產（下稱系爭不動產
    ），而聲請人及相對人女兒於相對人出院後欲探視相對人，
    均遭與相對人同住之相對人次子黃志杰無端拒絕；更有甚者
    ，聲請人發覺相對人所有之系爭不動產竟遭黃志杰於111年2
    月25日向地政事務所聲請補發權狀，為免相對人所有之系爭
    不動產遭不當處分，爰聲請核發如主文所示之暫時處分。
三、經查，聲請人主張之上開事實，業據其提出戶籍謄本、臺中
    市中正地政事務所111年3月1日中正地所一字第1110002070
    號公告，戶籍謄本等件為證，並有土地建物查詢資料在卷可
    憑，復經本院調取111年度家補字第581號監護宣告民事卷宗
    審閱無訛。本院經綜合審酌上開事證後，認於本件監護宣告
    事件裁定確定或程序終結前，相對人財產可能有因代為處分
    ，致損及相對人權益之虞，造成難以回復之重大損害，且認
    有急迫必要，爰依前揭規定，裁定如主文所示。
四、依家事事件法第97條，非訟事件法第21條第2項，民事訴訟
    法第95條、第79條，裁定如主文。
中    華    民    國  111     年    3     月    17    日
                  家事法庭 法  官  林士傑
以上為正本係照原本作成。
如對本裁定抗告，須於裁定送達後10日之不變期間內，向本院提
出抗告狀（需附繕本）。
中    華    民    國  111     年    3     月    17    日
                           書記官  陳盟佳
附表：
一、土地部分：
編 號 土    地    坐    落       縣  市 鄉鎮市區   段 地號 面積(平方公尺) 權 利 範 圍 １ 臺中市 北區 文正段 110-7 2,352 10000分之51 
二、建物部分：
編 號 建號  基地坐落  建物門牌 建築主要用途及房屋層數  建物面積（平方公尺）   權利範圍      層  次 層次面積 總面積 附屬建物用途及面積 全部 １ 3448 臺中市○區○○段○00000地號 臺中市○區○○街0號5樓之1 住家用、鋼筋混凝土造、16層 5層 103.96 103.96 陽台6.29 花台1.26   共有部分：文正段第3532建號，5,585.81平方公尺，權利範圍：100000分之472